【裁判字號】    98,易,282
【裁判日期】    980623
【裁判案由】    竊盜
【裁判全文】
臺灣基隆地方法院刑事判決               98年度易字第282號
公  訴  人  臺灣基隆地方法院檢察署檢察官
被      告  戊○○
            甲○○
上列被告因竊盜案件，經檢察官提起公訴（98年度偵字第1278
號），被告就被訴事實為有罪之陳述，本院乃裁定改依簡式審判
程序審理後判決如下：
    主  文
戊○○共同竊盜，累犯，處拘役拾日，如易科罰金，以新臺幣
壹仟元折算壹日；又共同竊盜，累犯，處拘役肆拾日，如易科罰
金，以新臺幣壹仟元折算壹日；又共同竊盜，累犯，處拘役貳拾
日，如易科罰金，以新臺幣壹仟元折算壹日。應執行拘役捌拾日
，如易科罰金，以新臺幣壹仟元折算壹日。
甲○○共同竊盜，處拘役貳拾日，如易科罰金，以新臺幣壹仟元
折算壹日；又共同竊盜，處拘役拾日，如易科罰金，以新臺幣
壹仟元折算壹日；又共同竊盜，處拘役拾日，如易科罰金，以新
臺幣壹仟元折算壹日。應執行拘役伍拾日，如易科罰金，以新臺
幣壹仟元折算壹日。
    事  實
一、戊○○前因施用第一級毒品案件，經臺灣高等法院以94年度
    上訴第3077號判決判處有期徒刑7 月確定，於民國95年10月
    12日執行完畢。詎其猶不知悔改，與甲○○共同基於意圖為
    自己不所有之犯意聯絡，先後於下列時、地竊取他人財物：
  (一)98年2 月23日上午9 時30分許，由甲○○駕駛所有之8553-K
    L 號自用小客車，搭載戊○○，行經臺北縣萬里鄉○○路32
    之1 號丁○○住宅前，見丁○○住宅大門未上鎖，自外望入
    住宅內，見客廳神像上掛有金牌，而無人在客廳內注意管理
    ，認有機可乘，乃由戊○○下車推門侵入丁○○住宅（侵入
    住宅部分未據告訴），甲○○則在車上把風接應，戊○○因
    而順利以徒手方式自客廳神像上竊得丁○○所有之金牌3 面
    （重量分別為1 分、3 分及8 分，合計價值約4,000 餘元，
    業由丁○○領回）。
  (二)98年2 月27日上午9 時許，甲○○復駕駛所有之553-KL號自
    用小客車，搭載戊○○，行經臺北縣萬里鄉○○路52之2 號
    丙○○住宅前，見丙○○住宅鐵捲門有1 片未關，自外向內
    望，見該住宅客廳與鐵捲門間置放有發電機1 台（McCULLOC
    H廠牌，型號：FDD210MO，引擎機型：JF158FGH，型式：單
    汽缸、四衝程、橫臥、氣冷式OHC汽油引擎，排氣量106cc，
    油箱容量：6.2L，特徵為：外殼為黃色，並於外殼上緣用簽
    字筆寫上「金福吉2號」，價值約18,000元），而無人在內
    注意管理，認有機可乘，乃以同前分工方式，由甲○○在車
    內把風接應，而由戊○○下車自未關閉之鐵捲門侵入丙○○
    住宅內（侵入住宅部分未據告訴），以徒手方式，竊取上開
    丙○○所有之發電機1台。得手後，並由戊○○將之交由姓
    名年籍不詳綽號「阿琪」之人予以銷售。
  (三)98年3 月10日上午11時許，甲○○再度駕駛所有之553-KL號
    自用小客車，搭載戊○○，於行經臺北縣萬里鄉○○○街23
    號乙○○住宅前，見乙○○住宅大門未上鎖，自外望入住宅
    內，見客廳神像上掛有金牌，而無人在客廳內注意管理，認
    有機可乘，乃以同前分工方式，由甲○○在車內把風接應，
    而由戊○○下車推門侵入乙○○住宅（侵入住宅部分未據告
    訴），並以徒手方式自客廳神像上竊得乙○○所有之金牌1
    面（重量為5分，價值約1,000餘元，業由乙○○領回）。嗣
    於98年3月10日下午1時30分許，甲○○駕駛8553-KL號自用
    小客車，搭載戊○○，行經臺北縣金山鄉○○道（自強路口
    ），因形跡可疑，為警攔停盤查，並經警徵得戊○○及甲○○同意後，在甲○○所駕駛之8553-KL號自用小客車駕駛座
    及副駕駛座中間扶手置物箱搜得包括戊○○及甲○○竊自丁○○及丙○○所有之金牌計4面在內之5面金牌，因而查悉上
    情。
二、案經丁○○、丙○○訴由臺北縣政府警察局金山分局報告臺
    灣基隆地方法院檢察署檢察官偵查後起訴。
    理  由
壹、程序事項：
    本件被告戊○○、甲○○所犯者非為死刑、無期徒刑、最輕
    本刑為3 年以上有期徒刑之罪或高等法院管轄第一審案件，
    其於準備程序進行中，先就被訴事實為有罪之陳述，經告知
    其簡式審判程序之旨，並聽取公訴人、被告之意見後，本院
    業依刑事訴訟法第273 條之1 第1 項之規定，裁定改以簡式
    審判程序進行本案之審理。
貳、實體事項：
一、上開事實，業據被告戊○○、甲○○坦承在卷，互核被告2
    人所供相符，且被告2 人所犯如事實欄一(一)所示之事實，並
    據證人即被害人兼告訴人丁○○於警詢時指證在卷（見偵卷
    第25頁），且有丁○○領回失竊金牌之贓物認領保管單1 紙
    （見偵卷第27頁）及金牌照片3 張在卷可憑（見偵卷第31-3
    2頁）；所犯如事實欄一(二)所示之事實，則據證人即被害人
    兼告訴人丙○○於警詢時證述在卷（見偵卷第24頁）；所犯
    如事實欄一(三)所示之事實，亦據證人即被害人乙○○於警詢
    時指證明確（見偵卷第23頁），並據證人即臺北縣政府警察
    局金山分局大鵬派出所所長林漢昌於偵查中結證在卷（見偵
    卷第67-68頁），且有乙○○領回失竊金牌之贓物認領保管
    單1紙（見偵卷第26頁）、金牌照片1張（見偵卷第31頁）、
    98年2月23日監視錄影翻拍畫面照片8張附卷可參（第38-4 1
    頁），此外復有臺北縣政府警察局金山分局搜索扣押筆錄、
    扣押物品目錄表各1份（見偵卷第17-19頁）及查獲照片6張
    存卷可查（見偵卷第29-30頁、第34-35頁），被告2 人之自
    白核與事實相符，可以採信。綜上，本案事證明確，被告2
    人之犯行均堪認定，應依法論科。
二、被告戊○○及甲○○如事實欄一(一)(二)(三)所示之行為，均係乘
    被害人丁○○、丙○○及乙○○等未及注意管理己身財物之
    際，而以徒手方式，先後竊得丁○○、丙○○及乙○○等人
    所有之財物，核均係犯刑法第320 條第1 項之普通竊盜罪。
    又被告2 人間就上開所犯3 次普通竊盜罪，均有犯意聯絡及
    行為分擔，應論以共同正犯。再被告戊○○前曾如事實欄一
    所示之有期徒刑執行完畢，有臺灣高等法院被告前案紀錄表
    在卷可憑，其於有期徒刑執行完畢後，5 年以內故意再犯本
    件有期徒刑以上之罪，合於累犯之規定，其所犯上開3 次竊
    盜罪，均應依刑法第47條第1 項累犯之規定加重其刑。爰審
    酌被告2人犯罪動機、目的、手段、竊得財物價值、所生危
    害，暨其犯後坦承犯行等一切情狀，分別量處如主文所示之
    刑，併均諭知各次所犯易科罰金之折算標準，同時定被告2
    人應執行之刑及易科罰金之折算標準，以示懲儆。
據上論斷，應依刑事訴訟法第284 條之1 、第273 條之1 第1 項
、第299 條第1 項前段，刑法28條、第320 條第1 項、第47條第
1 項、第41條第1 項前段、第51條第6 款，刑法施行法第1 條之
1，判決如主文。
本案經檢察官舒瑞金到庭執行職務。
中    華    民    國    98    年    6    月     23    日
                  刑事第一庭法  官  劉桂金
以上正本證明與原本無異。
如不服本判決應於收受送達後10日內向本院提出上訴書狀，並應
敘述具體理由；其未敘述上訴理由者，應於上訴期間屆滿後20日
內向本院補提理由書 (均須按他造當事人之人數附繕本)「切勿
逕送上級法院」。
中    華    民    國    98    年    6     月    23    日
                            書記官  劉如純
附錄本案論罪法條：
刑法第320條第1項
意圖為自己或第三人不法之所有，而竊取他人之動產者，為竊盜
罪，處5 年以下有期徒刑、拘役或5 百元以下罰金。


司法院資訊處製作；財團法人民間司法改革基金會備份。
